臺灣板橋地方法院民事裁定　　　　　　100年度事聲字第307號
異　議　人　張琦瑛
上列異議人與相對人張恒裕等二人間聲請支付命令事件，異議人
對於民國100 年9 月7 日本院司法事務官所為100 年度司促字第
32894 號民事裁定提出異議，本院裁定如下：
    主  文
異議駁回。
    理  由
一、按當事人對於司法事務官處理事件所為之終局處分，得於處
    分送達後10日之不變期間內，以書狀向司法事務官提出異議
    。司法事務官認前項異議有理由時，應另為適當之處分；認
    異議為無理由者，應送請法院裁定之。法院認第1 項之異議
    為有理由時，應為適當之裁定；認異議為無理由者，應以裁
    定駁回之。民事訴訟法第240 條之4 第1 項至第3 項分別訂
    有明文。本件異議人就本院司法事務官於民國100 年9 月7
    日以100 年度司促字第32894 號支付命令事件裁定駁回其聲
    請支付命令之終局處分（依民事訴訟法第240 條之2 第1 項
    、第513 條第1 項規定以「裁定」名稱為之），聲明不服提
    起異議，是本院依法自應就本院司法事務官所為之裁定，審
    究聲明異議人之異議有無理由，合先敘明。
二、異議意旨略以：本件相對人業已承認異議人主張之債權，並
    同意接獲支付命令以使法律關係即早確定。而相對人李淑嫆
    向異議人表示，其現居住於新北市○○區○○路390 號5 樓
    ，該址得以送達於伊。又相對人張恒裕戶籍雖設於桃園縣，
    固得推定為住所，惟相對人張恒裕亦向異議人表示其住所為
    上開地址。則依最高法院97年度台抗字第118 號裁定意旨，
    堪認本件相對人係以久住之意思住於上址，爰依法提出異議
    等語。
三、按支付命令之聲請，專屬債務人為被告時，依第1 條、第2
    條、第6 條或第20條規定有管轄權之法院管轄。督促程序，
    如支付命令之送達應依公示送達為之者，不得行之（民事訴
    訟法第509 條）。支付命令之聲請，不合於第508 條至第51
    1 條之規定，或依聲請之意旨認債權人之請求為無理由者，
    法院應以裁定駁回之，民事訴訟法第510 條、第513 條第1
    項前段分別定有明文。
四、經查，據異議人聲請本件支付命令所提出之相對人戶籍謄本
    所示，相對人李淑嫆之戶籍地係設於新北市中和區戶政事務
    所，相對人張恒裕則係設籍於桃園縣桃園市○○路514 號14
    樓（見本院100 年度司促字第32894 號卷第17、18頁）。而
    相對人李淑嫆之所以設籍於戶政事務所，係因相對人李淑嫆
    未於法定期間內為遷徙登記，而由房屋所有權人、管理機關
    、地方自治機關、戶政事務所等將其戶籍遷移至戶政事務所
    使然，非指相對人李淑嫆之實際住居所確係在本院轄區；至
    於異議人雖稱相對人李淑嫆向異議人表示其現居住於新北市
    ○○區○○路390 號5 樓等語，然依其所提聲證3 號連帶保
    證書，保證人李淑嫆之地址記載「中和市○○路390 號15樓
    」及「中和市○○路68巷8 之2 號」二地址，惟該連帶保證
    書之出具日期則為「99年2 月1 日」，而據異議人所提由台
    北市萬華區戶政事務所「100 年8 月30日」核發之相對人李
    淑嫆戶籍謄本所示，相對人李淑嫆經新北市中和區戶政事務
    所於「100 年1 月5 日」核准自原戶籍地址「中和市○○路
    68巷8 之2 號」逕為變更登記至新北市中和區戶政事務所地
    址，足認相對人李淑嫆於上開連帶保證書出具日期之後，已
    遷離原戶籍地址「中和市○○路68巷8 之2 號」，嗣經逕為
    變更登記至新北市中和區戶政事務所。又相對人張恒裕係設
    籍於桃園縣等事實，則依上開規定，本件應專屬於臺灣桃園
    地方法院管轄。至於異議人雖主張相對人2 人曾向其表示渠
    等現居於新北市○○區○○路390 號5 樓云云，然僅空言主
    張，未見異議人舉證相對人有居住於上開地址之客觀事實。
    從而，司法事務官以無管轄權為由裁定駁回本件支付命令之
    聲請，於法並無不合。異議意旨仍執陳詞，指摘原裁定不當
    ，求予廢棄，為無理由，應予駁回。
五、結論：本件聲明異議為無理由，爰依民事訴訟法第240 條之
    4 第3 項，裁定如主文。
中    華    民    國    100   年    10    月    18    日
                  民事第一庭    法  官  陳翠琪
以上正本證明與原本無異
如不服本裁定應於送達後10日內向本院提出抗告狀，並應繳納抗
告費新台幣1,000元
中    華    民    國    100   年    10    月    19    日
                                書記官  簡曉君